最高法院刑事判決　　　　　　　　　　　　　　　九十三年度台上字第六四八七號
　　上訴人　台灣高等法院檢察署檢察官
　　被　告　甲○○
右上訴人因被告違反著作權法案件，不服台灣高等法院中華民國九十三年八月三十一
日第二審更審判決︵九十三年度上更(一)字第二二八號，起訴案號：台灣板橋地方法院
檢察署九十一年度偵字第一六○六一號︶，提起上訴，本院判決如左：
    主  文
原判決撤銷，發回台灣高等法院。
    理  由
本件原判決以：公訴意旨略稱被告甲○○為台北縣新莊市○○路三十九號一樓新世紀
電腦有限公司︵業經原審科處罰金刑，及本院前審駁回上訴確定︶之負責人，明知﹁
MICROSOFT WINDOWS 98SE﹂、﹁ Excel 2000﹂、﹁ Access 2000﹂、﹁ Powerpoint
2000﹂、﹁Front Page 2000﹂、﹁Word 2000﹂、﹁ Visual Basic 6.0﹂﹁ Visual
Source Safe  6.0﹂等電腦程式為告訴人美商微軟公司享有著作財產權之電腦程式著
作，竟意圖銷售，基於概括犯意，自民國︵下同︶九十年十一月間某日起，在其上址
公司內，未經美商微軟公司之同意或授權，連續擅自將上開電腦軟體灌錄在其公司所
有之電腦主機，除供其公司教學使用外，並於其公司銷售電腦設備時，以其購買之電
腦或正版光碟等設備，將上開電腦程式著作灌錄於電腦主機後連同電腦出售予不特定
之顧客，嗣於九十一年六月十七日十五時五十分許，在其上開公司內，為警持搜索票
查獲，因認被告涉犯修正前著作權法第九十一條第二項意圖銷售而擅自重製罪嫌；但
經原審審理結果，認為不能證明被告犯罪，因而撤銷第一審之科刑判決，改判諭知被
告無罪，固非無見。
惟按：審理事實之法院，對於案內與待證事項有關之一切證據，除認為不必要者外，
均應詳為調查，然後基於調查所得之心證以為判斷之基礎。原判決理由第四項之︵三
︶載稱：本案警方在被告經營之上開公司內搜索發現編號Ｃ１至Ｃ９及Ｃ１２等十台
電腦，均為該公司電腦教室教學之用，其主機內所灌錄﹁MICROSOFT WINDOWS 98SE﹂
之軟體序號皆為﹁ OEM-0000000-00000﹂，且經被告提出十張有關該軟體之合法雷射
標籤十張及購買電腦之統一發票，證明其擁有十套合法軟體，被告所辯其以其中一套
軟體灌入十台電腦，告訴人既無法推翻其辯解，縱被告迄未提出該十套軟體之光碟以
為佐證，尚無積極證據證明其確有起訴書所指之擅自重製行為等情。然告訴人於原審
狀陳：若以同一光碟片及同一組產品金鑰，按裝灌錄軟體於二台不同電腦，其序號之
前三組數字會完全相同，僅最後五碼數字會因電腦內之解析程序而隨機產生，故每次
按裝均會不同，是以兩個同一OEM版本︵即第二組序號均為OEM︶軟體序號中之第二、
三組序號均相同，便是以同一來源重製而得，本件經以被告所提出該十張雷射標籤上
之產品金鑰試行按裝後，發現所產生之十組軟體序號中之第三組及第四組號碼，無一
與上開﹁ 0000000-00000﹂號碼相同，證明被告所提出之該十張軟體之雷射標籤，與
其重製上開十台電腦軟體之來源並無關聯，所辯其有十個合法授權，顯不足採；另搜
索查扣之Ｃ１１及Ｃ１３二台電腦內載 Office 2000之序號，其前三組數字完全相同
，均為﹁00000-000-0000000﹂，足證為同一光碟片及同一組產品金鑰所按裝云云︵
見原審更(一)卷第八十九至九十二頁︶，被告是否並無重製上述電腦軟體之情事，尚非
無詳求之餘地。原審就告訴人之上開所陳，未予調查審酌，及敘明其可否採取之理由
，對於查扣之Ｃ１１及Ｃ１３二台電腦是否確為﹁客人維修﹂，何人送請維修，何以
內載 Office 2000序號之前三組數字完全相同，亦未進一步查明釐清，竟逕為被告有
利之推斷，自嫌調查職責未盡及判決理由不備。以上或為上訴意旨所指摘，或為本院
得依職權調查之事項，應認原判決仍有撤銷發回更審之原因。
據上論結，應依刑事訴訟法第三百九十七條、第四百零一條，判決如主文。
中　　　華　　　民　　　國　　九十三　　年　　 十二 　　月　　　九　　　日
                              最高法院刑事第十庭
                                  審判長法官  呂　潮　澤
                                        法官  吳　昆　仁
                                        法官  孫　增　同
                                        法官  吳　昭　瑩
                                        法官  黃　正　興
      右正本證明與原本無異
                                              書  記  官
中　　　華　　　民　　　國　　九十三　　年　　 十二 　　月　　 十三 　　日
                                                                        Ａ
